【裁判字號】    99,台抗,469
【裁判日期】    990617
【裁判案由】    聲請宣告破產
【裁判全文】
最高法院民事裁定              九十九年度台抗字第四六九號
再 抗告 人  甲○○即吳振國.
代  理  人  陳水聰律師
上列再抗告人因聲請宣告破產事件，對於中華民國九十九年三月
十五日台灣高等法院台中分院裁定（九十九年度破抗字第一號）
，提起再抗告，本院裁定如下：
    主  文
再抗告駁回。
再抗告程序費用由再抗告人負擔。
    理  由
按對於抗告法院以抗告有理由而廢棄或變更原裁定之裁定，或以
抗告無理由而駁回抗告之裁定再為抗告，僅得以其適用法規顯有
錯誤為理由，此觀破產法第五條準用民事訴訟法第四百八十六條
第四項之規定自明。所謂適用法規顯有錯誤，係指原第二審裁判
之內容就其取捨證據所確定之事實，適用法規顯有錯誤而言。不
包括判決不備理由、理由矛盾或漏未斟酌證據及認定事實錯誤之
情形在內。復依同法第四百九十五條之一第二項準用同法第四百
六十九條之一規定，以同法第四百六十九條各款以外之事由再為
抗告，須經第三審法院之許可，而該許可，以從事法之續造、確
保裁判之一致性或其他所涉及之法律見解具有原則上重要性者為
限，否則其再為抗告自非合法。查本件再抗告人對台灣台中地方
法院（下稱台中地院）駁回其聲請宣告破產之裁定（九十八年度
破字第三○號）提起抗告，經原法院調查結果，認：再抗告人僅
餘之不動產經台中地院民事執行處囑託禾欣不動產估價師事務所
予以鑑價結果，僅值新台幣（下同）五百四十萬元。然該不動產
存有第一、二順位抵押權，實際債權本金達五百五十九萬元，尚
有利息及違約金，則有上揭別除權標的之不動產之價值遠低於所
擔保之債權額，倘經別除權人實行別除權後，該等不動產顯已不
足以清償別除權所擔保之債權，更無餘額可供清償破產債權，足
徵再抗告人確無其他財產可供構成破產財團，其破產債權人並無
依破產程序受償之可能，自無從依破產程序清理其債務之必要，
而無宣告之實益，台中地院裁定駁回其破產之聲請，並無不合等
詞，而維持台中地院所為駁回再抗告人宣告破產聲請之裁定，駁
回其抗告，經核並無適用法規顯有錯誤之情形。再抗告人雖以原
裁定適用法規顯有錯誤為理由，對於原裁定提起再抗告。惟其再
抗告意旨，無非仍就消費者債務清理條例確認不要破產實益，即
得適用該條例。且原審計算其不動產之價值扣除別除權所擔保之
債權外，其尚有五十二萬元得以組成破產財團等有無宣告破產之
實益等原法院事實認定之問題為爭執，要與原裁定適用法規顯有
錯誤無涉。其再抗告不合民事訴訟法第四百八十六條第四項之規
定，本件再抗告難謂為合法。
據上論結，本件再抗告為不合法。依破產法第五條，民事訴訟法
第四百九十五條之一第二項、第四百八十一條、第四百四十四條
第一項、第九十五條、第七十八條，裁定如主文。
中    華    民    國  九十九  年    六    月   十七   日
                      最高法院民事第七庭
                          審判長法官  劉  福  聲
                                法官  鄭  玉  山
                                法官  劉  靜  嫻
                                法官  袁  靜  文
                                法官  林  大  洋
本件正本證明與原本無異
                                      書  記  官
中    華    民    國  九十九  年    六    月  二十九  日
                                                      Q

司法院資訊處製作；財團法人民間司法改革基金會備份。
